臺灣高等法院刑事判決　　　　　　　　　　　　　九十二年度上易字第三三二二號
　　上　訴　人　臺灣基隆地方法院檢察署檢察官
　　上　訴　人
　　即　被　告　丁○○○
　　被　　　告　戊○○
　　被　　　告　己○○
　　右三人共同
　　選任辯護人　許世正　　律師
右上訴人因傷害等案件，不服臺灣基隆地方法院九十二年度易字第一七０號，中華民
國九十二年八月十八日第一審判決（起訴案號：臺灣基隆地方法院檢察署九十一年度
偵字第四六五八號），提起上訴，本院判決如左：
    主  文
上訴駁回。
    事實及理由
一、本案經本院審理結果，認第一審以上訴人即被告丁○○○犯刑法第三百零五條恐
    嚇危害安全罪，判處有期徒刑三月，諭知易科罰金折算之標準為三百元折算一日
    ，其餘被訴傷害部分無罪、被告戊○○、己○○均無罪，認事用法及量刑均無不
    當，應予維持，並引用第一審判決書記載之事實、證據及理由（如附件）。
二、檢察官循告訴人請求提起上訴，上訴意旨略以：原審判處被告戊○○無罪基礎
    ，係以證人江貴香、林家玉證言證述，僅以記憶中無此印象與推定為憑，並未保
    留打卡資料，顯有相當疑問。被告己○○縱然於九十一年九月十五日晚間八時
    離開八斗子派出所，然與被害人晚間十時許遭被告等人毆打情節並無牴觸。告
    訴人指述被告丁○○○參與毆打，並有診斷證書，另對恐嚇犯行，並無悔意，原
    審量刑過輕。
三、經查：
(一)、上訴人即被告丁○○○與七、八位不詳姓名成年人，因船員金錢糾紛於九十一年
    九月十四日傍晚前往告訴人甲○○、乙○○住處爭執，並揚言以加害身體恐嚇，
    經證人夏明宗於偵訊、原審結證：「我是社區守衛：：丁○○○對鄰居說借過：
    ：身後七、八人尾隨在後：：我聽到很大聲：：看到三樓很多人在樓梯口：：當
    時我有和鄰居說是不是要報警，隔了十分鐘後，丁○○○和七、八人一起下來：
    ：」、「（你所看到的人是否包括戊○○、己○○）我沒有注意看」（見偵卷第
    一一三頁正面、反面、原審卷第九十七頁），證人夏明宗係該社區守衛之事實，
    經證人（即社區主任委員）鄭范阿款於原審結證屬實在卷（見原審卷第一一七頁
    ），告訴人甲○○、乙○○指述被告丁○○○之恐嚇危害安全犯行部分，經本院
    隔離訊問互核相符在卷，本件被告丁○○○恐嚇危害安全之犯行，事證明確，應
    可認定。查證人夏明宗上開指述情節，並無法證明上開時地被告戊○○尾隨被告
    丁○○○，且證人江貴香、林家玉證述，被告戊○○斯時因工作不記得有請假之
    事實，被告戊○○主張不在場之事證，當可憑信。
(二)、關於告訴人丙○○、乙○○告訴被告己○○、戊○○、丁○○○（以下簡稱：己○○三人）傷害部分，告訴人丙○○於案發當晚九十一年九月十五日晚上第一次
    警訊筆錄指述：「（你是否認識圍毆你與你弟弟乙○○之人？）我只認識其中一
    人為長明三號船主女婿」（見偵卷第六十一頁反面、第二十一頁），復於九十二
    年一月二十一日偵訊時指述：「（在場之人你認識幾人？）己○○、戊○○、丁○○○」、「從小就住在他們隔壁（即己○○等三人」（見偵卷第六十頁反面）
    ，又於原審九十二年七月十日指述：「丁○○○下車就說打給他死」、「（當晚
    有無看到己○○？）沒有」（見原審卷一二九頁）；另告訴人乙○○於九十一年
    十月二十日警訊指述：「（毆打你的人，你認識否？）己○○、戊○○、丁○○○，其餘五人我並不認識」、「（己○○等三人認識多久？）我們以前的鄰居，
    認識一、二十年了）」、「：：丁○○○下車後下令毆打我」；又九十二年七月
    十日原審指訴：「：：丁○○○最先從後座右邊出來〈己○○才跟著從後座右側
    出來」、「（是否確實看到己○○？）有」、「（己○○和丁○○○是否站在一
    起？）他們站在一起」（見原審卷第第一三Ｏ頁、第一三一頁），綜上可知，告
    訴人丙○○、乙○○與己○○等三人係鄰居自幼認識，設若被告丁○○○在場有
    口出言語並下令毆打，告訴人丙○○在場當應聽聞上情，另被告己○○案發時因
    左骨股頭缺血性壞死，裝人工關節而行動不便，此有診斷證書，在卷可查，若當
    時與丁○○○下車後站在一起，參照各情，告訴人丙○○於警訊時指述被告丁○○○、己○○在場，應無任何困難，何以第一次警訊時指述僅認識其中一人（即
    長明三號船主女婿一人），足證，告訴人丙○○、乙○○先後指述明顯不一致，
    自難遽信，另被告戊○○於當晚在福樂遊樂場上班之事實，並據證人江貴香、林
    家玉證述在卷，被告戊○○所辯堪可採信。
(三)、綜上，原審關於認被告丁○○○關於恐嚇危害安全罪，諭知量處有期徒刑三月，
    如易科罰金以參佰元折算壹日，另關於被告戊○○、己○○、丁○○○涉有傷害
    及戊○○涉有恐嚇危害安全等不法犯行，以告訴人等在警訊、偵查及在原審調查
    中之指述，前後不一，顯有瑕疵可指，且復乏補強證據證明與事實相符，自不足
    據為判決之基礎。此外，復查無其他積極證據足資證明，原審認不能證明被告己○○等三人此部分犯罪，而為無罪之諭知，認事用法並無違誤及不當，被告丁○○○關於恐嚇危害安全犯行部分否認犯行，檢察官仍執前詞，認被告己○○等三
    人等原判決違誤而提起上訴，均無理由，應予駁回。
據上論斷，應依刑事訴訟法第三百七十三條、第三百六十八條，判決如主文。
本案經檢察官劉家芳到庭執行職務。
中　　　華　　　民　　　國　　　九十三　　　年　　四　　　月　二十三　日
                                臺灣高等法院刑事第二十三庭
                                    審判長法  官
                                          法  官
                                          法  官
不得上訴。
                                          書記官
中　　　華　　　民　　　國　　　九十三　　　年　　    　　　月      　　日
